【裁判字號】    98,裁,2116
【裁判日期】    980903
【裁判案由】    新型專利舉發
【裁判全文】
最  高  行  政  法  院  裁  定
                                      98年度裁字第2116號
上  訴  人  泰商塞安撒服提波瑞密爾有限公司
代  表  人  甲○○ ○○
訴訟代理人  林衍鋒  律師
被 上訴 人  經濟部智慧財產局
代  表  人  乙○○
參  加  人  丙○
上列當事人間新型專利舉發事件，上訴人對於中華民國98年5月
27日智慧財產法院97年度行專訴字第56號行政判決，提起上訴，
本院裁定如下：
    主  文
上訴駁回。
上訴審訴訟費用由上訴人負擔。
    理  由
一、按依據智慧財產案件審理法第32條規定提起上訴者，即應適
    用行政訴訟法關於上訴審程序相關規定。對於智慧財產法院
    行政判決之上訴，非以其違背法令為理由，不得為之，行政
    訴訟法第242條定有明文。依同法第243條第1項規定，判決
    不適用法規或適用不當者，為違背法令；而判決有同條第2
    項所列各款情形之一者，為當然違背法令。是當事人對於智
    慧財產法院行政判決上訴，如依行政訴訟法第243條第1項規
    定，以智慧財產法院判決有不適用法規或適用不當為理由時
    ，其上訴狀或理由書應有具體之指摘，並揭示該法規之條項
    或其內容；若係成文法以外之法則，應揭示該法則之旨趣；
    倘為司法院解釋或本院之判例，則應揭示該判解之字號或其
    內容；如以行政訴訟法第243條第2項所列各款情形為理由時
    ，其上訴狀或理由書，應揭示合於該條項各款之事實。上訴
    狀或理由書如未依此項方法表明，或其所表明者與上開法條
    規定不合時，即難認為已對智慧財產法院行政判決之違背法
    令有具體之指摘，其上訴自難認為合法。
二、參加人丙○前於民國（下同）94年4月21日以「滅火彈改良
    結構」向被上訴人經濟部智慧財產局申請新型專利，經編為
    第00000000號進行形式審查准予專利後，發給新型第M2765
    89號專利證書（下稱系爭專利）。嗣上訴人以其違反專利法
    第94條第1項第1款及第4項之規定，不符新型專利要件，對
    之提起舉發。案經被上訴人審查，於97年3月24日以（97）
    智專三(三)05051字第09720150830號專利舉發審定書為「舉發
    不成立」之處分。上訴人不服，提起訴願，經經濟部97年8
    月21日經訴字第09706111830號訴願決定駁回，遂提起行政
    訴訟，經智慧財產法院97年度行專訴字第56號判決駁回，上
    訴人對之提起上訴，主張：原判決未說明認定引證一、引證
    二具有火藥位移等瑕疵何在，有判決不備理由及認定事實違
    反經驗法則、論理法則之違法。系爭專利之技術手段與引證
    一及引證二專利之固定火藥方式實質相同，此種改變並無困
    難，所得效果則並無顯著增進，應視為由先前技術之轉用，
    而無進步性。本件系爭專利曾經被上訴人出具技術報告認定
    無進步性，且引證一、引證二等專利案是否有火藥位移等仍
    有重大爭議，應移送專利人士鑑定爭議等語，雖以該判決違
    背法令為由，惟核其上訴理由，係就原審取捨證據、認定事
    實之職權行使，指摘其為不當，並就原審已論斷者，泛言未
    論斷，或就原審所為論斷，泛言其論斷矛盾，而非具體表明
    合於不適用法規、適用法規不當、或行政訴訟法第243條第2
    項所列各款之情形，難認對該判決之如何違背法令已有具體
    之指摘。依首開規定及說明，應認其上訴為不合法。
三、據上論結，本件上訴為不合法。依行政訴訟法第249條第1項
    前段、第104條、民事訴訟法第95條、第78條，裁定如主文
    。
中    華    民    國    98    年    9     月    3     日
                    最高行政法院第四庭
                        審判長法官  劉  鑫  楨
                              法官  鄭  忠  仁
                              法官  劉  介  中
                              法官  曹  瑞  卿
                              法官  陳  鴻  斌
以  上  正  本  證  明  與  原  本  無  異
中    華    民    國    98    年    9     月    4     日
                              書記官  張  雅  琴


司法院資訊處製作；財團法人民間司法改革基金會備份。
